臺灣臺中地方法院交通事件裁定　　　　 96年度交聲字第980號
原處分機關　交通部公路總局臺中區監理所臺中市監理站
受處分人　　乙○○
法定代理人　甲○○
上列受處分人因違反道路交通管理處罰條例案件，對於交通部公
路局台中區監理所台中市監理站於民國96年8月16日所為之處分
（裁監稽違字第裁61-GD0000000號、61-GD0000000號、61-GD000
0000裁決書）聲明異議，本院裁定如下：
    主  文
異議駁回。
    理  由
一、原處分機關略以：本案係台中市警察局第六分局警員查獲受
    處分人乙○○連續於96年4月29日4時50分至51分許，騎乘車
    號3GH-683號重機車於台中市市○○○路與惠中路口處因「
    闖紅燈（直行由南往北方向）」違規、台中港路與文心路口
    處因「闖紅燈（直行由西往東方向）」違規及台中港路與大
    墩路口處因「紅燈右轉」違規，並掣開中市警交字第GD0000
    000號、61-GD0000000號、61-GD0000000號舉發違反道路交
    通管理事件通知單當場舉發。受處分人未依舉發單所載之應
    到案日期前到案，本站依法寄發裁決書，受處分人提出申訴
    ，經向原舉發機關查證受處分人違規屬實，本站遂於96年8
    月16日以裁監稽違字第裁61-GD0000000號、61-GD0000000
    號、61-GD0000000裁決書分別裁處受處分人罰鍰新台幣4500
    元並記違規點數3點、罰鍰新台幣4500元並記違規點數3點、
    罰鍰新台幣1200元並記違規點數3點，逾期則依裁決書所載
    之處罰主文規定裁處，於法並無不合等語。
二、本件受處分人乙○○則以：舉發單上的時間與地點顯然不合
    ，不能接受第GD0000000號、61-GD0000000號兩個不同地點
    卻都在同一時間發生，請予詳查，爰聲明異議云云。
三、按汽車駕駛人，行經有燈光號誌管制之交岔路口闖紅燈者，
    處新臺幣1800元以上5400元以下罰鍰，並記違規點數3點；
    又前項紅燈右轉行為者，處新臺幣600元以上1800元以下罰
    鍰，並記違規點數3點。道路交通管理處罰條例第53條第1項
    、第2項、第63條第1項第3款及違反道路交通管理事件統一
    裁罰標準表分別定有明文。
四、經查：本件受處分人乙○○騎乘車號3GH-683號重機車，於
    96年4月29日4時50分許，行駛至台中市市○○○路與惠中路
    口處，因「闖紅燈（直行由南往北方向）」違規；又於於96
    年4月29日4時51分許，行駛至台中港路與文心路口處，因「
    闖紅燈（直行由西往東方向）」違規；又於96年4月29日4時
    51分許，行駛至台中港路與大墩路口處，因「紅燈右轉」違
    規後，始為台中市警察局第六分局警員攔停查獲而當場掣開
    中市警交字第GD0000 000號、61-GD0000000號、61-GD00000
    00號舉發違反道路交通管理事件通知單舉發，該舉發通知單
    皆經違規駕駛人即受處分人乙○○當場簽名收受等情，業據
    原舉發機關台中市警察局第六分局96年9月5日以中分六警交
    字第0960030553號函說明：「... 按道路交通管理處罰條第
    4條規定略以：駕駛人駕駛車輛應遵守道路交通標誌、標線
    、號誌之指示，並服從交通勤務警察之指揮。次按違反道路
    交通管理事件統一裁罰基準及處理細則第3條規定略以：二
    以上違反道路交通管理之行為，應分別舉發、處罰。... 舉
    發員警陳述略以：於台中市西屯區市○○○路與惠中路口執
    行勤務時，發現該車沿惠中路由南往北方向闖紅燈，立即鳴
    笛並指揮該車停車接受稽查，惟該車拒絕停車加速沿惠中路
    逃逸，且於台中港路與文心路口及台中港路與大墩路口分別
    闖紅燈及紅燈右轉，至大墩路才順利予以攔獲。經當場稽查
    駕駛人未領有駕駛執照駕車，遂分別予以舉發... 等語」並
    有該函及前揭經違規駕駛人親自簽名之舉發違規道路交通管
    理事件通知單3紙在卷可稽。雖受處分人辯稱：不可能於同
    一時間於不同地點違規云云，惟受處分人違規之地點相近，
    而受處分人於拒絕稽查加速逃逸時，於2分鐘內連續於鄰近
    之路口闖紅燈及紅燈右轉等並非不可能，況本件違規係由員
    警於緊追於受處分人後始予攔停告發，難認有舉發錯誤之虞
    ，則受處分人於前揭時、地，闖紅燈及紅燈右轉等違規行為
    可以認定，原舉發機關依法舉發，並無違誤。受處分人於親
    自簽收舉發違反道路交通管理事件通知單後，該通知單已合
    法送達予受處分人，受處分人未依舉發單上所載之應到案日
    期到案，原處分機關遂據以援引上開規定，分別裁處罰鍰新
    台幣4500元並記違規點數3點、罰鍰新台幣4500元並記違規
    點數3點、罰鍰新台幣1200元並記違規點數3點，逾期則依裁
    決書處罰主文規定處罰，並無不當。本件聲明異議為無理由
    ，應予駁回。
五、據上論斷，應依道路交通管理處罰條例第87條第2項，道路
    交通案件處理辦法第19條，裁定如主文。
中　　華　　民　　國　　96　　年　　12　　月　　26　　日
                    交通法庭     法官  郭德進
上正本證明與原本無異。
如不服本裁定應於送達後5日內向本院提出抗告狀。
                                 書記官 陳惠玲
中　　華　　民　　國　　96　　年　　12　　月　　26　　日
